【裁判字號】    97,上訴,1769
【裁判日期】    970903
【裁判案由】    違反槍砲彈藥刀械管制條例
【裁判全文】
臺灣高等法院臺中分院刑事判決        97年度上訴字第1769號
上  訴  人
即  被  告  甲○○
指定辯護人  本院公設辯護人  丙○○
上列上訴人因違反槍砲彈藥刀械管制條例案件，不服臺灣苗栗地
方法院97年度訴字第218號中華民國97年6月12日第一審判決（起
訴案號：臺灣苗栗地方法院檢察署97年度偵字第784號），提起
上訴，本院判決如下：
    主  文
上訴駁回。
    事  實
一、甲○○前因違反麻醉藥品管理條例、槍砲彈藥刀械管制條例
    及妨害自由等案件，經法院分別判處有期徒刑5月、6月及1
    年，定應執行刑為1年8月確定，嗣經減刑，甫於民國（下同
    ）96年7月16日減刑後執行完畢出監（構成累犯）。詎甲○
    ○猶未悔改，明知未經主管機關許可，不得持有可發射子彈
    具有殺傷力之槍枝，仍於94年底某日，在位於苗栗縣三灣鄉
    向綽號「白木祥」之廖祥德以新臺幣2萬元購得仿BERETTA廠
    84 型半自動手槍製造之槍枝，換裝土造金屬槍管而成，擊
    發功能正常，可供擊發適用子彈使用，具殺傷力之改造手槍
    1枝（含彈匣1個，槍枝管制編號：0000000000號）及由金屬
    彈殼組合直徑8.9±0.5mm金屬彈頭而成具殺傷力之子彈33顆
    ，取得後先將之藏放在自己住處即同縣苗栗市勝利里府館24
    號之房間內，嗣後於96年12月底某日，改為藏放於其不知情
    女友詹如鈴位於苗栗縣銅鑼鄉○○村○○路2之35號住處房
    間內櫃子之方式，未經許可持有之，其非法持有之狀態直至
    97 年2月16日晚間7時許，苗栗縣警察局大湖分局員警持搜
    索票，以詹如鈴為受搜索人，至詹如鈴位於苗栗縣銅鑼鄉○
    ○村○○路2之35號之住處房間內搜索無著，於結束搜索後
    ，由甲○○向警自首，並主動繳出上揭改造BERETTA廠84型
    半自動改造手槍1枝（含彈匣1個，槍枝管制編號：00000000
    00號）及非制式子彈33顆時為止。
二、案經苗栗縣警察局大湖分局報請臺灣苗栗地方法院檢察署檢
    察官偵查起訴。
    理  由
一、上訴人即被告甲○○（下稱被告）未於本院審理期日到庭，
    惟上揭事實業據被告迭於警訊、偵查及原審均坦承不諱。並
    有有台灣苗栗地方法院97年度聲搜字第143號搜索票影本、
    苗栗縣警察局大湖分局扣押筆錄、扣押物品目錄表、扣押物
    品收據、內政部警政署刑事警察局97年3月17日刑鑑字第
    09700026940號槍彈鑑定書、蒐證照片5張附卷可稽（見偵查
    卷第6至17頁、第58至60頁），復有上揭改造手槍1枝（含彈
    匣1個，槍枝管制編號：0000000000號）及由金屬彈殼組合
    直徑8.9±0.5mm金屬彈頭而成具殺傷力之非制式子彈33顆（
    原扣案33顆，經送鑑定試射11顆，已失其子彈之功能及結構
    ，剩22顆）扣案可資佐證（見偵查卷第57-1至第57-2頁），
    被告持有上揭可發射子彈具有殺傷力之改造手槍1枝及具殺
    傷力之子彈33顆之事實，堪予認定，應依法論科。
    。
二、核被告所為，係犯槍砲彈藥刀械管制條例第8條第4項之非法
    持有可發射子彈具有殺傷力之槍枝罪及第12條第4項之非法
    持有子彈罪。被告以一行為，同時持有具殺傷力改造手槍1
    枝、子彈共32 顆之行為，構成想像競合犯之裁判上一罪關
    係，依刑法第55 條前段之規定，應從一重論以非法持有可
    發射子彈具有殺傷力之槍枝罪。被告有如上揭事實欄所示之
    犯罪科刑並經執行完畢之紀錄，此有高等法院被告前案紀錄
    表1份在卷可考，其於上開有期徒刑執行完畢後5年內再犯本
    件之罪，為累犯，依法應加重其刑。又被告於97年2月16 日
    ，在苗栗縣銅鑼鄉○○村○○路2之35號詹如鈴住處，向警
    員自首持有槍、彈，並報繳所持有全部槍、彈，並接受審判
    ，業經證人即執行搜索之員警陳青松、張登輝於原審結證屬
    實（見原審97年6月5日審判筆錄第3至16頁），核與自首之
    規定相符，自應依槍砲彈藥刀械管制條例第18條第1項前段
    規定，減輕其刑，並先加重後減輕之。原審依據上述理由，
    適用槍砲彈藥刀械管制條例第8條第4項、第12條第4項、第
    18條第1項前段、刑法第11條、第55條、第47條第1項、第42
    條第3項前段、第38條第1項第1款，並審酌被告所為犯行對
    於社會治安之潛在威脅，然並未發生實害及參酌其犯後自首
    並報繳全部槍彈而坦承犯行，犯後態度尚稱良好等一切情狀
    ，量處被告有期徒刑1年4月、併科罰金新台幣2萬元，罰金
    部分並諭知易服勞役之折算標準。並敘明扣案具殺傷力之改
    造手槍1枝（含彈匣1個，槍枝管制編號：0000000000號）及
    非制式子彈22顆（原扣案33顆，經送鑑定試射11顆，已失其
    子彈之功能及結構，剩22顆），屬違禁物，應依刑法第38條
    第1項第1款之規定宣告沒收。核其認事用法俱無不當，量刑
    亦稱允洽，被告猶具狀陳詞指摘原判決量刑過重，請求改判
    無罪或免除其刑云云而提起上訴，非有理由，應駁回其上訴
    。
三、被告經合法傳喚，無正當理由不到庭，爰不待其陳述逕行判
    決。
據上論斷，應依刑事訴訟法第371條、第368條，判決如主文。
本案經檢察官乙○○到庭執行職務。
中    華    民    國    97    年    9     月    3     日
            刑事第七庭   審判長法  官 林  榮  龍
                               法  官 鄭  永  玉
                               法  官 江  錫  麟
上列正本證明與原本無異。
如不服本判決應於收受送達後十日內向本院提出上訴書狀，其未
敘述上訴之理由者並得於提起上訴後十日內向本院補提理由書（
均須按他造當事人之人數附繕本）。
                               書記官 鄧  智  惠
中    華    民    國    97    年    9     月    4     日
附錄本件論罪科刑法條：
槍砲彈藥刀械管制條例第8條第4項：
  未經許可，持有、寄藏或意圖販賣而陳列第一項所列槍枝者，
  處3年以上10年以下有期徒刑，併科新臺幣7百萬元以下罰金。
槍砲彈藥刀械管制條例第12條第4項：
  未經許可，持有、寄藏或意圖販賣而陳列子彈者，處5年以下
  有期徒刑，併科新臺幣3百萬元以下罰金。


司法院資訊處製作；財團法人民間司法改革基金會備份。
